{"present": {"1 Singular": {"Affirmative": "athaims\u00edm", "Question": "an athaims\u00edm?", "Negative": "n\u00ed athaims\u00edm"}, "2 Singular": {"Affirmative": "athaims\u00edonn t\u00fa", "Question": "an athaims\u00edonn t\u00fa?", "Negative": "n\u00ed athaims\u00edonn t\u00fa"}, "3 Singular": {"Male": {"Affirmative": "athaims\u00edonn s\u00e9", "Question": "an athaims\u00edonn s\u00e9?", "Negative": "n\u00ed athaims\u00edonn s\u00e9"}, "Female": {"Affirmative": "athaims\u00edonn s\u00ed", "Question": "an athaims\u00edonn s\u00ed?", "Negative": "n\u00ed athaims\u00edonn s\u00ed"}}, "1 Plural": {"Compressed": {"Affirmative": "athaims\u00edmid", "Question": "an athaims\u00edmid?", "Negative": "n\u00ed athaims\u00edmid"}, "Extended": {"Affirmative": "athaims\u00edonn muid", "Question": "an athaims\u00edonn muid?", "Negative": "n\u00ed athaims\u00edonn muid"}}, "2 Plural": {"Affirmative": "athaims\u00edonn sibh", "Question": "an athaims\u00edonn sibh?", "Negative": "n\u00ed athaims\u00edonn sibh"}, "3 Plural": {"Affirmative": "athaims\u00edonn siad", "Question": "an athaims\u00edonn siad?", "Negative": "n\u00ed athaims\u00edonn siad"}, "Passive": {"Affirmative": "athaims\u00edtear", "Question": "an athaims\u00edtear?", "Negative": "n\u00ed athaims\u00edtear"}}, "future": {"1 Singular": {"Affirmative": "athaimseoidh m\u00e9", "Question": "an athaimseoidh m\u00e9?", "Negative": "n\u00ed athaimseoidh m\u00e9"}, "2 Singular": {"Affirmative": "athaimseoidh t\u00fa", "Question": "an athaimseoidh t\u00fa?", "Negative": "n\u00ed athaimseoidh t\u00fa"}, "3 Singular": {"Male": {"Affirmative": "athaimseoidh s\u00e9", "Question": "an athaimseoidh s\u00e9?", "Negative": "n\u00ed athaimseoidh s\u00e9"}, "Female": {"Affirmative": "athaimseoidh s\u00ed", "Question": "an athaimseoidh s\u00ed?", "Negative": "n\u00ed athaimseoidh s\u00ed"}}, "1 Plural": {"Compressed": {"Affirmative": "athaimseoimid", "Question": "an athaimseoimid?", "Negative": "n\u00ed athaimseoimid"}, "Extended": {"Affirmative": "athaimseoidh muid", "Question": "an athaimseoidh muid?", "Negative": "n\u00ed athaimseoidh muid"}}, "2 Plural": {"Affirmative": "athaimseoidh sibh", "Question": "an athaimseoidh sibh?", "Negative": "n\u00ed athaimseoidh sibh"}, "3 Plural": {"Affirmative": "athaimseoidh siad", "Question": "an athaimseoidh siad?", "Negative": "n\u00ed athaimseoidh siad"}, "Passive": {"Affirmative": "athaimseofar", "Question": "an athaimseofar?", "Negative": "n\u00ed athaimseofar"}}, "past": {"1 Singular": {"Affirmative": "d'athaimsigh m\u00e9", "Question": "ar athaimsigh m\u00e9?", "Negative": "n\u00edor athaimsigh m\u00e9"}, "2 Singular": {"Affirmative": "d'athaimsigh t\u00fa", "Question": "ar athaimsigh t\u00fa?", "Negative": "n\u00edor athaimsigh t\u00fa"}, "3 Singular": {"Male": {"Affirmative": "d'athaimsigh s\u00e9", "Question": "ar athaimsigh s\u00e9?", "Negative": "n\u00edor athaimsigh s\u00e9"}, "Female": {"Affirmative": "d'athaimsigh s\u00ed", "Question": "ar athaimsigh s\u00ed?", "Negative": "n\u00edor athaimsigh s\u00ed"}}, "1 Plural": {"Compressed": {"Affirmative": "d'athaims\u00edomar", "Question": "ar athaims\u00edomar?", "Negative": "n\u00edor athaims\u00edomar"}, "Extended": {"Affirmative": "d'athaimsigh muid", "Question": "ar athaimsigh muid?", "Negative": "n\u00edor athaimsigh muid"}}, "2 Plural": {"Affirmative": "d'athaimsigh sibh", "Question": "ar athaimsigh sibh?", "Negative": "n\u00edor athaimsigh sibh"}, "3 Plural": {"Compressed": {"Affirmative": "d'athaimsigh siad", "Question": "ar athaimsigh siad?", "Negative": "n\u00edor athaimsigh siad"}, "Extended": {"Affirmative": "d'athaims\u00edodar", "Question": "ar athaims\u00edodar?", "Negative": "n\u00edor athaims\u00edodar"}}, "Passive": {"Affirmative": "athaims\u00edodh", "Question": "ar athaims\u00edodh?", "Negative": "n\u00edor athaims\u00edodh"}}, "condi": {"1 Singular": {"Affirmative": "d'athaimseoinn", "Question": "an athaimseoinn?", "Negative": "n\u00ed athaimseoinn"}, "2 Singular": {"Affirmative": "d'athaimseof\u00e1", "Question": "an athaimseof\u00e1?", "Negative": "n\u00ed athaimseof\u00e1"}, "3 Singular": {"Male": {"Affirmative": "d'athaimseodh s\u00e9", "Question": "an athaimseodh s\u00e9?", "Negative": "n\u00ed athaimseodh s\u00e9"}, "Female": {"Affirmative": "d'athaimseodh s\u00ed", "Question": "an athaimseodh s\u00ed?", "Negative": "n\u00ed athaimseodh s\u00ed"}}, "1 Plural": {"Compressed": {"Affirmative": "d'athaimseoimis", "Question": "an athaimseoimis?", "Negative": "n\u00ed athaimseoimis"}, "Extended": {"Affirmative": "d'athaimseodh muid", "Question": "an athaimseodh muid?", "Negative": "n\u00ed athaimseodh muid"}}, "2 Plural": {"Affirmative": "d'athaimseodh sibh", "Question": "an athaimseodh sibh?", "Negative": "n\u00ed athaimseodh sibh"}, "3 Plural": {"Compressed": {"Affirmative": "d'athaimseoid\u00eds", "Question": "an athaimseoid\u00eds?", "Negative": "n\u00ed athaimseoid\u00eds"}, "Extended": {"Affirmative": "d'athaimseodh siad", "Question": "an athaimseodh siad?", "Negative": "n\u00ed athaimseodh siad"}}, "Passive": {"Affirmative": "d'athaimseofa\u00ed", "Question": "an athaimseofa\u00ed?", "Negative": "n\u00ed athaimseofa\u00ed"}}, "imper": {"1 Singular": {"Affirmative": "athaims\u00edm!", "Negative": "n\u00e1 hathaims\u00edm!"}, "2 Singular": {"Affirmative": "athaimsigh!", "Negative": "n\u00e1 hathaimsigh!"}, "3 Singular": {"Male": {"Affirmative": "athaims\u00edodh s\u00e9!", "Negative": "n\u00e1 hathaims\u00edodh s\u00e9!"}, "Female": {"Affirmative": "athaims\u00edodh s\u00ed!", "Negative": "n\u00e1 hathaims\u00edodh s\u00ed!"}}, "1 Plural": {"Compressed": {"Affirmative": "athaims\u00edmis!", "Negative": "n\u00e1 hathaims\u00edmis!"}, "Extended": {"Affirmative": "athaims\u00edodh muid!", "Negative": "n\u00e1 hathaims\u00edodh muid!"}}, "2 Plural": {"Affirmative": "athaims\u00edg\u00ed!", "Negative": "n\u00e1 hathaims\u00edg\u00ed!"}, "3 Plural": {"Compressed": {"Affirmative": "athaims\u00edd\u00eds!", "Negative": "n\u00e1 hathaims\u00edd\u00eds!"}, "Extended": {"Affirmative": "athaims\u00edodh siad!", "Negative": "n\u00e1 hathaims\u00edodh siad!"}}, "Passive": {"Affirmative": "athaims\u00edtear!", "Negative": "n\u00e1 hathaims\u00edtear!"}}, "pastConti": {"1 Singular": {"Affirmative": "d'athaims\u00ednn", "Question": "an athaims\u00ednn?", "Negative": "n\u00ed athaims\u00ednn"}, "2 Singular": {"Affirmative": "d'athaims\u00edte\u00e1", "Question": "an athaims\u00edte\u00e1?", "Negative": "n\u00ed athaims\u00edte\u00e1"}, "3 Singular": {"Male": {"Affirmative": "d'athaims\u00edodh s\u00e9", "Question": "an athaims\u00edodh s\u00e9?", "Negative": "n\u00ed athaims\u00edodh s\u00e9"}, "Female": {"Affirmative": "d'athaims\u00edodh s\u00ed", "Question": "an athaims\u00edodh s\u00ed?", "Negative": "n\u00ed athaims\u00edodh s\u00ed"}}, "1 Plural": {"Compressed": {"Affirmative": "d'athaims\u00edmis", "Question": "an athaims\u00edmis?", "Negative": "n\u00ed athaims\u00edmis"}, "Extended": {"Affirmative": "d'athaims\u00edodh muid", "Question": "an athaims\u00edodh muid?", "Negative": "n\u00ed athaims\u00edodh muid"}}, "2 Plural": {"Affirmative": "d'athaims\u00edodh sibh", "Question": "an athaims\u00edodh sibh?", "Negative": "n\u00ed athaims\u00edodh sibh"}, "3 Plural": {"Compressed": {"Affirmative": "d'athaims\u00edd\u00eds", "Question": "an athaims\u00edd\u00eds?", "Negative": "n\u00ed athaims\u00edd\u00eds"}, "Extended": {"Affirmative": "d'athaims\u00edodh siad", "Question": "an athaims\u00edodh siad?", "Negative": "n\u00ed athaims\u00edodh siad"}}, "Passive": {"Affirmative": "d'athaims\u00edt\u00ed", "Question": "an athaims\u00edt\u00ed?", "Negative": "n\u00ed athaims\u00edt\u00ed"}}, "subj": {"1 Singular": {"Affirmative": "go n-athaims\u00ed m\u00e9", "Negative": "n\u00e1r athaims\u00ed m\u00e9"}, "2 Singular": {"Affirmative": "go n-athaims\u00ed t\u00fa", "Negative": "n\u00e1r athaims\u00ed t\u00fa"}, "3 Singular": {"Male": {"Affirmative": "go n-athaims\u00ed s\u00e9", "Negative": "n\u00e1r athaims\u00ed s\u00e9"}, "Female": {"Affirmative": "go n-athaims\u00ed s\u00ed", "Negative": "n\u00e1r athaims\u00ed s\u00ed"}}, "1 Plural": {"Compressed": {"Affirmative": "go n-athaims\u00edmid", "Negative": "n\u00e1r athaims\u00edmid"}, "Extended": {"Affirmative": "go n-athaims\u00ed muid", "Negative": "n\u00e1r athaims\u00ed muid"}}, "2 Plural": {"Affirmative": "go n-athaims\u00ed sibh", "Negative": "n\u00e1r athaims\u00ed sibh"}, "3 Plural": {"Affirmative": "go n-athaims\u00ed siad", "Negative": "n\u00e1r athaims\u00ed siad"}, "Passive": {"Affirmative": "go n-athaims\u00edtear", "Negative": "n\u00e1r athaims\u00edtear"}}, "verbal noun": "athaimsi\u00fa", "verbal adjective": "athaimsithe"}